# 请教陈版主：实质重于形式原则还是谨慎性原则

提问人：xphp 时间：2010-02-10 16:09:06
某政府部门 2009 年 12 月 31 日给某公司汇出了 600 万元政府补助款，公司 2010 年 1 月 4 日收到该 600 万元。对该笔政府补助，公司认为：按照实质重于形式原则，应计入到 2009 年度；会计师认为：应按照谨慎性原则，计入到 2010 年度。请问：谁说的有道理？

回答人：chenyiwei
回复 楼主 xphp 的帖子准则应用指南：根据本准则第六条规定，企业取得的各种政府补助为货币性资产的，如通过银行转账等方式拨付的补助，通常按照实际收到的金额计量；存在确凿证据表明该项补助是按照固定的定额标准拨付的，如按照实际销量或储备量与单位补贴定额计算的补助等，可以按照应收的金额计量。
这一规定导致的后果是：应当在实际收到时确认政府补助。